臺灣高等法院民事判決　　　　　　　　 95年度上易字第671號
上　訴　人　安泰商業銀行股份有限公司
法定代理人　丙○○
訴訟代理人　丁○○
　　　　　　戊○○
　　　　　　林樹旺律師
　　　　　　莊志成律師
被　上訴人　乙○○
訴訟代理人　林月雪律師
　　　　　　江鶴鵬律師
上列當事人間返還寄託物等事件，上訴人對於中華民國95年 5月
19日臺灣臺北地方法院94年度訴字第3938號第一審判決提起上訴
，本院於95年12月27日言詞辯論終結，判決如下：
    主  文
上訴駁回。
第二審訴訟費用由上訴人負擔。
    事　實　及　理　由
一、被上訴人起訴主張：
  (一)原審參加人甲○○經營貸款投資公司，被上訴人經由其介紹
    貸款購買大貨車及向訴外人茂豐租賃股份有限公司（以下簡
    稱茂豐公司）貸款，並經由其友人介紹至上訴人銀行嘉義分
    行開立帳號為000000 －0之甲存帳戶（下稱系爭帳戶）申請
    支票使用。後甲○○復以大貨車須保險，要幫被上訴人找保
    險員為由，要求被上訴人提供一張蓋好印鑑之空白支票做為
    保險費，被上訴人認為保險費金額尚未確定，不能交付蓋好
    印鑑章之空白支票，遂交付甲○○一張未蓋有印鑑章，票號
    為 AS0000000之空白支票（下稱系爭支票）。因被上訴人另
    有簽發支票 5張用以支付大貨車頭期款及預付款，金額共計
    新台幣（下同）944,000元，被上訴人遂於民國94年6月22日
    茂豐公司匯款 350萬元予被上訴人後，先轉存84萬元至上開
    甲存帳戶，作為支付上揭大貨車頭期款及預付貸款之支票兌
    現之用。詎料，甲○○竟偽刻被上訴人印章蓋用於上揭空白
    支票之上，並擅自填寫發票日94年 6月22日、面額93萬元後
    ，進而向上訴人銀行嘉義分行臨櫃提示，上訴人銀行嘉義分
    行未詳加審慎核對支票上印章與印鑑章不符，即讓上開支票
    兌現，顯有過失而有違反委任義務，並造成被上訴人之損失
    ，且被上訴人後續到期之其他支票亦因此而遭退票。被上訴
    人已於94年7月1日委請律師發函催告上訴人速將93萬元撥入
    被上訴人甲存帳戶，上訴人竟置之不理。
  (二)甲○○之證言不可採：
    1.甲○○若如其所述不清楚票據，不可能知悉非平行線支票
      得於支票付款行臨櫃領取現金，及若至發票行庫臨櫃領取
      即無交換票據之需要。若如甲○○所言，系爭支票款係為
      償還欠款，被上訴人直接給付現金為已足，並無開立支票
      之必要。
    2.甲○○與證人簡學通之證言相互矛盾，二人之證言皆不可
      採。甲○○稱被上訴人曾多次向其借款，又稱被上訴人曾
      告知其母有定存可以一次還清，若甲○○所言屬實，其自
      可等被上訴人取得該筆款項後一次付清，何必遠赴嘉義持
      票據取款？況甲○○係向銀行舉債度日之人，並無餘款可
      借給被上訴人，此由玉山銀行土城分行函附甲○○之子沈
      威廷之往來明細表可知。而在甲○○舉債度日之時，縱有
      借款與被上訴人，又怎可能有不計息之約定？足認甲○○
      之證詞不可採。
  (三)甲○○要求被上訴人提供一張蓋好印鑑之空白支票做為保險
    費及其佣金之擔保，為被上訴人所拒，因被上訴人認為連保
    費多少都不知道，豈能給付一張蓋印鑑章之空白支票？甲○
    ○退而求其次，取得空白支票，事後自行偽刻印章，偽造有
    價證券、盜領被上訴人存款。
  (四)上訴人雖稱印鑑以肉眼辨識與原留印鑑相同，而主張免責。
    但二者以肉眼觀察已有多處不同，且系爭支票之文字、數字
    均非被上訴人所書寫，亦經法務部調查局（以下簡稱調查局
    ）函覆，鑑定結果認印鑑不符，足證支票係偽造，上訴人主
    張其無過失，並無理由。
  (五)答辯聲明：上訴駁回。
二、上訴人則以：
  (一)被上訴人主張交付系爭支票於甲○○時，該支票完全為空白
    ，此主張不合社會通念，亦無證據證明其真實性。蓋依臺灣
    社會一般之作法，發票人如欲以簽發支票作為對執票人支付
    之工具，絕大多數會將金額、發票日填妥及印章蓋妥，再將
    支票交付執票人；少數之情形為發票人將印章蓋妥即將支票
    交付執票人。被上訴人所述將完全空白之支票交付之說法，
    不符社會一般作法，蓋任何稍有社會常識之人豈會接受發票
    人將一張完全空白之支票交付予己作為支付之工具？且此項
    主張更無法解釋何以甲○○竟能「偽刻」與其印鑑如此相似
    之印章，更無法解釋甲○○填寫之發票日（94年6月22日）
    ，被上訴人本人恰好於當日上午轉帳84萬元至上訴人嘉義銀
    行之支票存款帳戶，使帳戶內金額達94萬元，得以使系爭支
    票兌現。由此可證，系爭支票應係由被上訴人自行填寫完成
    ，並蓋用印章後交付甲○○，始較合乎常情。被上訴人既自
    行蓋章於系爭支票之上，仍應依照支票文義擔保支票之支付
    ，蓋「印鑑相符」及「開戶」均非票據法第 126條所規定發
    票人擔保責任之前提。若上訴人代被上訴人就系爭支票對甲
    ○○履行義務，使被上訴人因清償而得以免除債務責任，卻
    反被被上訴人訴請返還系爭款項，於法律解釋上難謂合理。
    況本件票據係臨櫃付款，而非依一般程序交換，被上訴人當
    日並無其他票據或支出，依銀行之認定，被上訴人將款項轉
    入系爭帳戶即係為支應系爭票據，故上訴人付款並無過失。
  (二)系爭支票為真正：
    被上訴人對系爭支票之給付甲○○原因，一稱係為擔保佣金
    之給付，一稱是為擔保保險費之給付，但二者皆非可信。蓋
    若為擔保繳交保險費或擔保交付佣金，空白支票皆不具擔保
    效果，甲○○若為擔保用而要求被上訴人開立支票，豈會收
    受空白支票？故被上訴人否認係因債務關係而開立系爭支票
    ，洵屬可疑。
  (三)原判決理由未予說明：
    1.被上訴人設於嘉義分行之支票存款帳戶在94年 6月22日前
      僅有存款10萬元，而被上訴人於94年 6月22日自其中壢分
      行匯款84萬元進入其嘉義分行之帳戶，同日甲○○持系爭
      面額94萬元支票臨櫃領取．諸多巧合，被上訴人卻主張給
      付空白票據予甲○○，難令人信服。
    2.若甲○○係持偽造票據支領款項，甲○○豈會在取款時於
      支票背面書寫自己詳細年籍資料？若甲○○所持之支票係
      偽造，甲○○如何知悉被上訴人於上訴人嘉義分行原留印
      鑑之形式？
    3.原審雖認若為償還欠款，則被上訴人得將現金交付甲○○
      ，無庸開立票據。但被上訴人係於94年 6月22日方獲貸款
      銀行之撥款，於此之前，被上訴人根本無力償還欠款。
    4.原審以甲○○借錢給上訴人，既未立據亦未約定利息，於
      情相悖；但朋友間借款未立書據且未約定利息者，並非絕
      無僅有，以此否定證人之證詞，尚無憑據。
    5.雖本院調取沈威廷於玉山銀行土城分行之帳戶往來明細資
      料，發現該帳戶於94年3至6月間並無大筆資金進出，但甲
      ○○借款給被上訴人係以現金支付，甲○○並未稱其皆由
      上開帳戶直接匯款給被上訴人，況前開時間，上揭帳戶仍
      有2至3萬元不等金額之領款記錄。不得以上開帳戶無大筆
      金錢進出，即認甲○○對於債款經過之說明為不可採。
    6.被上訴人主張甲○○係因與上訴人嘉義分行熟識，故對被
      上訴人在嘉義分行之印鑑及存款知之甚詳，上訴人否認，
      應由被上訴人舉證以實其說。
  (四)被上訴人從原審起訴至本院準備程序終結，經法院多次通知
    皆不到庭，甚至向台灣板橋地方法院檢察署對甲○○提出偽
    造文書告訴後，亦不出庭作證，與一般被害人之態度大不相
    同，其中必有隱瞞，無法讓人相信其於本件訴訟之主張為真
    實。法院應依民事訴訟法第367條之1第3、4項，認定上訴人
    之主張為真實。
  (五)一般票據係經票據交換所交換後，於次日方始決定是否支付
    該筆款項；而本件係由甲○○臨櫃領取，情形自屬急迫。被
    上訴人於同日匯入84萬元，使帳戶內之金額高於票面金額93
    萬元，且該日並無其他支出，自足認該筆匯款即為支應系爭
    支票而匯入者，故上訴人對系爭支票予以付款符合民法第
    536 條得變更委任人指示之情況存在，則上訴人對系爭支票
    付款即不能謂違反兩造間之委任契約。系爭支票係被上訴人
    簽發並交付甲○○，被上訴人應擔保付款，上訴人代為支付
    ，被上訴人獲有債務清償之不當得利，被上訴人應返還該不
    當得利給上訴人，上訴人主張抵銷，亦無返還本件寄託物之
    義務等語置辯。
  (六)上訴聲明：
    1.原判決廢棄。
    2.被上訴人在第一審之訴及假執行之聲請均駁回。
三、兩造不爭執之事實：
  (一)系爭票號為AS0000000、發票日期為94年6月22日、金額為93
    萬元之支票一張，業經上訴人予以兌現付款。
  (二)系爭支票上被上訴人之印文與上訴人印鑑卡上被上訴人留存
    之印鑑印文，經調查局鑑定結果並不相同。
  (三)被上訴人於94年 6月22日，至上訴人中壢分行轉帳84萬元至
    上訴人嘉義分行之系爭甲種活期存款帳戶，當日該帳戶累積
    之存款餘額為94萬元。
  (四)被上訴人除系爭支票外，尚另行簽發票號AS0000000、AS000
    0000、AS0000000、AS0000000及AS0000000，發票日期分別
    為94年6月30日、7月18日、7月18日、8月18日及8月18日，
    金額分別為 494,000元、116,000元、109,000元、116,000
    元、109,000元（總計金額為944,000元）之支票，因上訴人
    兌付系爭支票後，其後分別因存款不足及拒絕往來戶等原因
    而遭退票。
四、兩造爭執點之論述：
  被上訴人主張甲○○持偽造之支票向上訴人請求給付，上訴人
  竟違反委任義務，將系爭款項交付與甲○○，故上訴人給付之
  金額不應由被上訴人支出，爰請求上訴人返還寄託物。上訴人
  則以系爭支票為真實，且係被上訴人同意支付，上訴人並未違
  反委任義務，縱甲○○所持以支領款項之支票為其所偽造，但
  因甲○○之行為，符合民法第 536條之規定，被上訴人仍無需
  負責；且系爭支票為被上訴人所簽發，其應擔保付款，上訴人
  代為支付，被上訴人受有不當得利，上訴人主張抵銷，亦無返
  還寄託物等語置辯。爰就兩造之爭點論述如下：
  (一)按受任人因處理委任事務有過失，或因逾越權限之行為所生
    之損害，對於委任人應負賠償之責，民法第544條定有明文
    ；又「甲種活期存款戶簽發支票委託金融機關於見票時，無
    條件付款與受款人或執票人者，核其性質為委託付款，應屬
    委任契約，此觀票據法第4條、第125條第1項第5款、第135
    條之規定自明。若第三人偽造存款戶在金融機構留存印鑑之
    印章蓋於支票，持向金融機關支領款項，金融機關如未盡善
    良管理人之注意義務而致存款戶受有損害，對於存款戶應負
    賠償之責。此與乙種活期存款戶與金融機關間之存款契約具
    有消費寄託之性質，如存款為第三人所冒領，則受害人為金
    融機關，而非存款戶，故存款戶仍得隨時請求返還寄託物之
    情形有間。」（最高法院87年臺上字第2424號裁判參照）。
    本件被上訴人既係於上訴人嘉義分行開設甲種活期存款帳戶
    ，委託上訴人為其所簽發之支票擔任付款人，是雙方之法律
    關係應為委任關係，上訴人應依被上訴人之指示處理委任事
    務，否則對於因其過失或越權行為所生之損害，即應對被上
    訴人負賠償責任。
  (二)系爭支票為偽造：
    原法院依被上訴人之聲請將系爭支票上「乙○○」之印文，
    與被上訴人留存於上訴人開戶申請書及印鑑卡上之「乙○○
    」印文，送請調查局鑑定，經鑑定單位以照相放大、重疊比
    對及特徵比對之方式，鑑定結果為二者印文不同，有調查局
    95年1月17日調科貳字第09500005810號鑑定通知書在卷可稽
    ，足證系爭支票上之印文，與被上訴人留存於上訴人處之印
    鑑章印文，並不相符，故系爭支票為偽造。依兩造間委任契
    約之約定，上訴人僅得對真正之支票為付款，故上訴人支付
    現金之行為已違反委任義務。
  (三)甲○○稱被上訴人向其借款並不可採：
    1.甲○○於原法院出具聲明書記載：「林君於94年 6月20日
      約 18:00時，親赴本人任職公司（地址：台北縣土城市○
      ○路○段64號3樓）繳付林君所有開立於安泰銀行票號
      AS0000000，金額新台幣玖拾參萬元正，到期日94年6月22
      日之現金支票乙紙予本人，作為林君付本人借款用，本人
      並於該票據到期日兌領提現完成。」（見原審卷第46頁）
      ；但甲○○又於原法院陳稱「‧‧‧他（指被上訴人）就
      拿出支票，要開支票還我錢，當時他有電話進來，所以他
      要我在支票上寫93萬元，他說，他現在的錢不多，補貼 3
      萬元的利息，意思意思，他說我寫完後，印章由他蓋。
      ‧‧‧因為我與原告間是多年的朋友關係，所以沒有什麼
      借貸證明，以前都是以現金還我錢，後來原告拿支票來交
      付給我，系爭支票是嘉義分行為付款人，我還有跟原告表
      示，我會親自到嘉義，請他不要劃上平行線，我可以臨櫃
      取款，不需經過交換‧‧‧因為麒揚公司有勞保，所以我
      有跟證人簡學通講，之後細節的部分，由他們自己去講。
      後來原告並未實際在麒揚公司任職，但掛有勞保，也常常
      去麒揚公司‧‧‧原告交付支票給我的當天，90萬元是我
      告訴原告的，原告只說對對對，沒有經過討論。因為他每
      次向我借錢時，他都記得。原本大家在聊天，原告問我共
      欠我多少錢，我就稍微跟原告會帳，然後跟原告說是90萬
      元，原告也沒有反對。原告向我借錢，大約是從94年3 月
      以後開始‧‧‧原告向我借錢，沒有憑證，因為大家都是
      朋友。當時原告私底下有告訴我，他的母親有定存，可以
      一次還清。」等語，證人簡學通並於同日到庭證稱看見原
      告親自於系爭支票上用印等情（見原審卷第135-137頁）
      。而甲○○於本院則證稱「‧‧‧簡學通應該不認識乙○
      ○，是他去我那找我，簡學通才認識乙○○，票期到的前
      幾天乙○○拿著支票到簡學通的公司說他要還我90萬元，
      他將支票從他包包拿出來，他說沈仔我欠你多少錢，我說
      總共90萬元，他說因為他經濟不太好貼我 3萬元利息好不
      好共還我93萬元，我說好‧‧‧他出來就說因為這通電話
      很重要，要我自己寫，金額要我寫93萬元，日期寫 6月22
      日‧‧‧」。（見本院卷第46頁）。
    2.查，證人甲○○乃系爭支票之提示人，被上訴人是否有簽
      發系爭支票，與其利害關係甚巨，其證言是否客觀可採，
      不無疑義。就其證詞內容觀之，甲○○既於原法院證稱兩
      造於確認借款金額為90萬元時有稍微會帳，可知，甲○○
      應已知悉其何時、借與被上訴人多少錢，否則無從會算取
      得90萬元之數字；但甲○○於庭訊時僅能泛稱有借款，但
      對借款之時間、金額，均無法詳細敘述，且對於借款金額
      之交付，亦無法證明，僅泛稱以現金交付云云。而甲○○
      在本院則改稱被上訴人自己說要還其90萬元，並未再提及
      雙方有會算過；若如其所稱，雙方並未留下借款字據亦無
      任何記錄，如何能會算出被上訴人借款之總額？甲○○之
      證詞，已難採信。縱甲○○所稱，一般朋友間之借款不一
      定會立字據及加計利息為真；但，本院函查甲○○常用之
      沈威廷帳戶，據玉山銀行土城分行95年10月12日以玉山土
      城字第06100502號函覆本院，依其附件之往來交易明細表
      顯示，甲○○之經濟情況並非良好，帳戶餘額超過10萬元
      之情形甚少，大多時間餘額僅為 5萬元上下，且其中有多
      筆有「動用手續費」之字樣，應屬使用現金卡向銀行借款
      ，以甲○○如此之資力，竟會如其所稱多次以數萬元或數
      十萬元借與被上訴人且未收取利息，實難憑信。
    3.又，甲○○於原法院證稱，被上訴人曾告知其母親有定存
      可以一次還清欠款，則只需等待被上訴人請其母親將定存
      解約交還現金即可，又何必簽發甲○○證稱並不熟悉之支
      票？足證甲○○之證言不合情理。
    4.證人簡學通雖於原法院為有利於上訴人之證言，但其證言
      內容與甲○○之證詞多所矛盾，甲○○於本院證述時亦稱
      簡學通未完全據實陳述，則簡學通之證詞難作為有利於上
      訴人之證據。
  (四)被上訴人給付款項確實違反委任義務：
    1.上訴人主張被上訴人於94年6月22日將84萬元匯入系爭帳
      戶係為支應系爭票據面額之93萬元，並不可採：
      上訴人匯入系爭帳戶之84萬元，係上訴人向茂豐公司貸款
      所得之金額，為兩造所不爭執，而茂豐公司於94年 6月22
      日始撥付該筆款項，亦為兩造所不爭執。依被上訴人之主
      張，貸款之原因係為支付大貨車之價款，故其另行於94年
      6 月30日、7月18日、7月18日、8月18日及8月18日分別簽
      發5紙支票，其票面金額共計為944,000元（票號為
      AS0000000、AS0000000、AS0000000、AS0000000及
      AS0000000，票面金額分別為494,000元、116,000元、
      109,000元、116,000元、109,000元），與被上訴人於94
      年6月22日存入84萬元至上訴人嘉義分行之系爭甲種活期
      存款帳戶後之餘額94萬元，二者間僅有4,000元之差距，
      被上訴人主張該筆款項係為支付大貨車款項，洵堪採信。
      。再依被上訴人之主張，甲○○係被上訴人與茂豐公司貸
      款購車案之仲介，甲○○知悉茂豐公司撥付款項予上訴人
      之時間，及帳戶內可能之餘額，亦屬可能。故上訴人不得
      以被上訴人於94年 6月22日匯款84萬元至系爭帳戶，即認
      該筆款項係為支應系爭支票之匯款。
    2.上訴人另主張若甲○○持偽造票據提領現金，不可能留下
      正確之資料云云。但銀行對於非平行線支票、臨櫃領取現
      金者，會要求領款人出示身分證明文件，且該證明文件需
      與領款背書之內容相同；甲○○既係臨櫃領取現金故需填
      具正確之資料以供核對，否則無法順利領取現金，上訴人
      此部分主張，委無可採。
    3.上訴人主張系爭支票若非被上訴人交付，甲○○如何知悉
      被上訴人原留印鑑形式，並加以偽造？但，系爭支票之印
      文為偽造，業經調查局95年1月17日以調科貳字第
      09500005810號鑑定通知書鑑定屬實（見原審卷第 106-
      107頁），票面文字之書寫均非被上訴人所為，亦經甲○
      ○自認不諱，該支票並非被上訴人所簽發，已堪認定。至
      於甲○○如何知悉被上訴人原留印鑑之形式及如何偽刻部
      分，非屬被上訴人應負之舉證責任範圍，上訴人此部分主
      張，亦無可採。
    4.上訴人又主張原審認若被上訴人確要還款，直接將款項匯
      至甲○○帳戶無需另行開立支票償還欠款，但被上訴人於
      94年6月22日方始取得貸款，自難將款項直接匯入甲○○
      之帳戶云云。經查，被上訴人於該日取得之貸款金額為
      350萬元，逾其匯入系爭帳戶之84萬元甚多，被上訴人當
      無不能直接給付現金給甲○○之原因，故被上訴人自得於
      取得貸款後，或將款項直接匯入甲○○之帳戶或提領現金
      交付，足認被上訴人匯入系爭帳戶之款項，並非為清償其
      與甲○○間之借款債務。
    5.上訴人再主張，甲○○係臨櫃領款，並非如一般票據採用
      票據交換者，屬急迫之情形。但查，支票印鑑是否相符，
      對於銀行而言，無論是臨櫃領取或經由票據交換而來者均
      相同，所需驗證者為票據是否符合法律規定及印文是否正
      確、背書是否連續，並無臨櫃領款即屬急迫之可言。票據
      交換需次日或多日後入帳，係因收到票據之銀行需於營業
      日後集合其所取得之票據，送交至票據交換所，由票據交
      換所將各該行之票據分開，由付款行各自攜回，進行與臨
      櫃提示相同之確認後，若票據無誤且發票人之存款餘額充
      足時，即將該筆款項匯入受款人之帳戶內，若有問題，則
      將該票據再次送交提示行庫，故有款項給付遲延之情。上
      訴人身為銀行當知其情，臨櫃與票據交換對付款行庫而言
      ，並無任何急迫之情形可言。至於上訴人主張其曾與被上
      訴人聯繫，屬上訴人之內部檢核機制，與是否急迫無關。
      況上訴人於無法連繫到被上訴人之情形下，亦為兌付，可
      證上訴人之內部檢核機制是否存在，亦非無疑。
    6.稽諸上情，上訴人並無法證明系爭支票上之印章，為被上
      訴人所蓋印，亦無法證明被上訴人匯款84萬元至系爭甲種
      活期存款帳戶之行為，有委託上訴人逕對系爭支票為付款
      之意思。因系爭支票上之印文，與被上訴人留存於上訴人
      處之印鑑章之印文不符，該支票應屬他人偽造之票據，上
      訴人未盡查核之義務，竟讓該支票兌現，顯有過失，並有
      害於被上訴人之權利，自應對被上訴人負賠償之責。
  (五)按受任人處理委任事務，應依委任人之指示，並與處理自己
    事務為同一之注意。其受有報酬者，應以善良管理人之注意
    為之，民法第 535條定有明文。系爭支票既非被上訴人所自
    行簽發，而係由他人所偽造，則上訴人於甲○○持系爭支票
    向其提示時，應盡善良管理人之注意義務，詳為核對系爭支
    票之被上訴人印文是否與被上訴人留存於上訴人之印鑑證明
    之印文相符後始予以兌現，惟上訴人未盡此一善良管理人之
    注意義務，未詳加核對即逕予兌現，其處理委任事務即有過
    失。又被上訴人存入上訴人嘉義分行系爭帳戶之94萬元，核
    其性質為預付之處理委任事務之必要費用，上訴人未盡善良
    管理人之注意義務即兌現系爭支票，並以上開被上訴人預付
    之必要費用支出93萬元，是以被上訴人所受之損害，即為93
    萬元，被上訴人請求上訴人賠償其所受之上開損害，即為有
    據。系爭支票既非被上訴人所簽發，被上訴人並無擔保付款
    之義務，上訴人主張被上訴人受有債務清償之不當得利，並
    以之與被上訴人之債權抵銷，亦無理由。
五、綜上所述，被上訴人主張甲○○於94年6月22日持偽造之系
    爭支票，向上訴人提示，上訴人未盡善良管理人之注意義務
    ，對於系爭支票之被上訴人印文與其印鑑章不符一事未詳加
    審查，即逕行兌現系爭支票，致被上訴人受有93萬元之損害
    ，既屬有據，則被上訴人依民法第544條之規定請求賠償其
    所受損害，洵屬有據。從而，被上訴人依委任之法律關係，
    請求上訴人賠償被上訴人93萬元之損失，及自起訴狀繕本送
    達翌日即94年8月19日起至清償日止按週年利率5%計算之法
    定利息，為有理由，應予准許。是則原審為上訴人敗訴之判
    決並為假執行之宣告，經核於法並無不合。上訴論旨指摘原
    判決不當，求予廢棄改判，為無理由，應予駁回。
六、本件事證已臻明確，兩造其餘攻擊防禦方法，經審酌後，或
    與本件無涉，或與判決結果不生影響，毋庸一一論列。
七、據上論結，本件上訴為無理由，依民事訴訟法第449條第1項
    、第78條，判決如主文。
中　　華　　民　　國　　96　　年　　 1　　月　　10　　日
                    民事第二庭
                        審判長法　官  吳謙仁
　　　　　　　　　  　　　　　法　官  李瓊蔭
　　　　　　　　　  　　　　　法　官  蘇瑞華
正本係照原本作成。
不得上訴。
中　　華　　民　　國　　96　　年　　1 　　月　　12　　日
　　　　　　　　　　　    　　書記官  賴以真
